【裁判字號】    98,易,112
【裁判日期】    980317
【裁判案由】    竊盜
【裁判全文】
臺灣士林地方法院刑事判決               98年度易字第112號
公  訴  人  臺灣士林地方法院檢察署檢察官
被      告  甲○○
上列被告因竊盜案件，經檢察官提起公訴（98年度偵字第3176號
），經本院判決如下：
    主    文
甲○○攜帶兇器竊盜，處有期徒刑壹年。扣案一字起子壹支沒收
。
    犯罪事實
一、甲○○基於為自己不法之所有，於民國98年2 月17日凌晨零
    時10分許，持其所有，客觀上足以傷害人生命、身體，可供
    作為兇器使用之一字起子1 支，在臺北市○○區○○路2 段
    26巷口處，見勤耀企業有限公司（下稱勤耀公司）所有由乙
    ○○使用之車牌號碼7319 -QY號自用小貨車停放在該處停車
    格內，便趁四下無人之際，以該一字起子開啟車門、破壞駕
    駛座電門鎖並發動引擎而竊取之（毀損部分未據告訴），得
    手後供己代步使用。嗣於同日上午2 時50分許，甲○○駕駛
    該車行經臺北縣八里鄉○○路○ 段與埤頭二街口為警攔檢查
    獲，並扣得上揭汽車1 輛（已由乙○○領回）、一字起子1
    支。
二、案經臺北縣政府警察局蘆洲分局報告臺灣士林地方法院檢察
    署檢察官偵查起訴。
    理    由
一、訊據被告甲○○對於在上開時間以一字起子發動引擎並將上
    揭車輛駛離，嗣遭警查獲且扣得一字起子1 支等情，雖不否
    認，惟矢口否認有何加重竊盜犯行，辯稱：當日係受一名綽
    號「阿昌」男子所託，將該車開往臺北縣八里廖添丁廟放置
    ，即可收取新臺幣（下同）1500元之代價，而一字起子也是
    該名男子交付云云。經查：
  (一)車牌號碼7319 -QY號自用小貨車為勤耀公司所有，由乙○○
    使用中，乙○○於98年2 月16日下午3 、4 時左右將車輛停
    放於臺北市○○區○○路2 段16巷口之路旁停車格處，且將
    車輛上鎖，嗣於翌日上午8 時許經警通知車輛遭竊而前往警
    局製作筆錄，經查看車輛，發現車門及駕駛座電門鎖均遭破
    壞，車鑰匙已經無法插入車門鎖開啟車門等情，業據證人乙
    ○○於本院審理中詳述在卷（見本院審判筆錄第3 頁），並
    有贓物認領保管單、遭竊車輛照片及扣案一字起子等可稽（
    見偵查卷第25、32至37頁），是上開車輛確係遭破壞門鎖及
    電門鎖後竊取，應堪認定。
  (二)被告對於持扣案一字起子插入車輛電門鎖以發動引擎乙節雖
    不否認（見本院審判筆錄第7 頁），惟辯稱係於前二日受一
    綽號「阿昌」之男子所託，只要於案發當日前往關渡橋下，
    看到1 台中華三菱之自小貨車即可以一字起子發動該車引擎
    駛離，所以在案發當日凌晨零時10分許前往開車，並非偷竊
    云云，然依常情，若被告受「阿昌」之託前往駕駛之車輛為
    「阿昌」所有或有權使用者，怎可能要求被告逕以一字起子
    發動引擎，而非交付車輛鑰匙？再者，被告既受「阿昌」之
    託，自應有其聯絡方式，以確保已履行受託內容及履行受託
    事項後收取代價等事宜，惟被告對此均一無所知，僅泛稱只
    要將車輛開到八里的廖添丁廟，「阿昌」就會知道云云，是
    被告辯稱受「阿昌」之人委託前往開車等詞顯屬卸責之詞，
    「阿昌」一人應僅係被告虛構之人，其辯解並不足採。被告
    應係於98年2 月17日凌晨零時10分許前往被害人停放車輛之
    處，以扣案一字起子竊取該車輛。
  (三)綜上所述，被告辯解均非可採，其確實持扣案一字起子在上
    開時間、地點破壞車門鎖、電門鎖後竊取前開車輛無誤。本
    件事證明確，被告犯行已堪認定，應依法論科。
二、按刑法第321 條第1 項第3 款所稱「兇器」，其種類並無限
    制，凡客觀上足以對人之生命、身體、安全構成威脅，具有
    危險性之兇器均屬之，且祗須行竊時攜帶此種具有危險性之
    兇器已足，並不以攜帶之初有行兇之意圖為必要，有最高法
    院79年台上字第5253號判例意旨可資參照。查被告持以竊盜
    之一字起子1 支係金屬製造，質地堅硬，為被告所不否認（
    見本院審判筆錄第7 頁），並有扣案物照片可參（見偵查卷
    第37頁），是扣案一字起子在客觀上顯對人之生命、身體、
    安全構成威脅，屬刑法第321 條第1 項第3 款所稱之兇器。
    是核被告所為係犯刑法第321 條第1 項第3 款加重竊盜罪。
    爰審酌被告雖無前科紀錄，有臺灣高等法院被告前案紀錄表
    可參，惟不思正途謀生，且於犯罪後未坦承犯行，復未賠償
    被害人所受損失，所竊得之物為自用小貨車1 輛，價值甚高
    與其犯罪之動機、手段、目的等一切情狀，量處如主文所示
    之刑。扣案一字起子1 支為被告所有，業據被告供述在卷（
    見本院審判筆錄第5 頁），並經本院認定係供本件犯罪所用
    之物，應依刑法第38條第1 項第2 款規定宣告沒收。至扣案
    之衛星定位阻斷器1 個，雖經證人乙○○證述非其所有之物
    ，然其亦陳稱上開車輛並無衛星定位系統乙節（見本院審判
    筆錄第4 頁），是無證據證明扣案衛星阻斷器與本件犯罪事
    實有關，又非義務宣告沒收之物，爰不予宣告沒收，亦附此
    說明。
據上論斷，應依刑事訴訟法第284條之1、第299條第1項前段、刑
法第321條第1項第3款、第38條第1項第2款，判決如主文。
本案經檢察官蔡啟文到庭執行職務
中    華    民    國    98    年    3     月    17    日
                  刑事第七庭法  官  黎惠萍
以上正本證明與原本無異。
如不服本判決應於收受判決後10日內向本院提出上訴書狀，並應
應敘述具體理由。其未敘述上訴理由者，應於上訴期間屆滿後20
日內向本院補提理由書(均須按他造當事人之人數附繕本)「切勿
逕送上級法院」。
                            書記官  夏珍珍
中    華    民    國    98    年    3     月    17    日
附錄本案論罪科刑法條全文
中華民國刑法第321條
（加重竊盜罪）
犯竊盜罪而有左列情形之一者，處6月以上、5年以下有期徒刑：
一於夜間侵入住宅或有人居住之建築物、船艦或隱匿其內而犯之
  者。
二毀越門扇、牆垣或其他安全設備而犯之者。
三攜帶兇器而犯之者。
四結夥三人以上而犯之者。
五乘火災、水災或其他災害之際而犯之者。
六在車站或埠頭而犯之者。
前項之未遂犯罰之。


司法院資訊處製作；財團法人民間司法改革基金會備份。
